【裁判字號】    94,簡上,865
【裁判日期】    950324
【裁判案由】    詐欺
【裁判全文】
臺灣高雄地方法院刑事判決
公  訴  人  臺灣高雄地方法院檢察署檢察官
(即上訴人)
被      告  甲○○
上列上訴人因詐欺案件，不服本院高雄簡易庭於中華民國94年9
月7日94年度簡字第4401號第一審簡易判決（聲請簡易判決處刑
案號：臺灣高雄地方法院檢察署94年度偵字第13479 號），提
起上訴，本院管轄之第二審合議庭判決如下：
    主      文
上訴駁回。
    事實及理由
一、本案經本院管轄第二審之合議庭審理結果，認第一審以被告
    係犯連續幫助共同詐欺取財罪，量處有期徒刑4 月，並諭知
    易科罰金以300 元折算1 日，其認事用法及量刑均無不當，
    應予維持。除第一審判決書附表欄中「於92年10月1 日在交
    通銀行高雄分行所開立之帳戶．．，」，更正為「92年10月
    30日在交通銀行高雄分行開戶」外，其餘犯罪事實及證據均
    引用第一審判決書記載之事實、證據及理由、附表。
二、公訴人依告訴人請求提起上訴意旨略以：被告辯稱未向誠泰
    銀行高雄分行、交通銀行高雄分行、陽信銀行左營分行申辦
    現金卡云云，惟其於台灣高雄地方法院93年雄簡字第567 號
    請求損害賠償事件開庭時，坦承三家銀行都是其親自申請開
    戶，並提供予姓名、年籍不詳之男子使用，顯見其上開辯解
    ，殊無足採等語，爰依法提起本件上訴等語。
三、惟查，原審判決所認定被告販賣其個人之銀行帳戶予詐騙集
    團之成員使用，致被害人乙○○陷於錯誤而匯款新台幣425,
    22 6元之犯罪事實，業據被告坦承不諱，核與被害人於警詢
    時所為之指訴相符。此外，復有各該銀行之交易資料及開戶
    明細表各1 紙在卷可稽，足認被告之自白確與事實相符，本
    件事證已臻明確。至上訴意旨略以「被告辯稱未向誠泰銀行
    高雄分行、交通銀行高雄分行、陽信銀行左營分行申辦現金
    卡」云云，惟查被告於原審審理時，業已坦承：伊有將所有
    上開三家銀行存摺、提款卡賣予姓名年籍不詳之人等語（見
    本院卷第34頁)， 是公訴人執上開理由上訴，顯屬誤會。原
    審審酌被告將個人帳戶資料提供他人犯罪使用，紊亂社會正
    常交易秩序，致檢警執法人員難以追查緝捕，助長詐欺集團
    之犯罪風氣等一切情狀，依刑法第339 條第1 項、第30條第
    1 、2 項、第56條、第41條第1 項前段、罰金罰鍰提高標準
    條例第1 條前段、第2 條，判處有期徒刑4 月，併諭知易科
    罰金之折算標準，其認事用法均無違誤，量刑亦屬妥適。上
    訴人仍執前詞指摘，非有理由，應予以駁回。
據上論斷，應依刑事訴訟法455 條之1 第1 項、第3 項、第368
條、第373條，判決如主文。
本案經檢察官李門鶱到庭執行職務。
中    華    民    國    95    年    3    月    24    日
             刑事第十三庭 審判長法  官  洪碩垣
                                法  官  劉惠娟
                                法  官  張金柱
以上正本證明與原本無異。
本判決不得上訴。
中    華    民    國    95    年    3    月    27    日
                                書記官  蘇  豫


司法院資訊處製作；財團法人民間司法改革基金會備份。
